臺灣新北地方法院刑事判決
110年度簡上字第404號
上  訴  人  
即  被  告  楊鈞銘


上列上訴人即被告因傷害案件，不服本院民國110年7月6日110年
度簡字第2005號第一審刑事簡易判決（起訴案號：110年度偵字
第3969號），提起上訴，本院管轄之第二審合議庭判決如下：
    主      文
上訴駁回。
楊鈞銘緩刑貳年。
    事實及理由
一、本院合議庭審理結果，認原審判決之認事、用法、量刑均無
    不當，應予維持，是本案關於事實、證據及理由，除補充「
    被告於本院準備程序及審理時之自白」、「告訴人林佑倫於
    本院準備程序之陳述」、「本院110年度司刑簡上移調字第5
    2號調解筆錄」外，其餘均引用附件即第一審刑事簡易判決
    書（含聲請簡易判決處刑書）之記載。
二、被告上訴意旨略以：被告家庭經濟狀況實非寬裕，尚需扶養
    5歲及9歲之兩名子女，負擔沉重，原審判處拘役50日折算易
    科罰金之金額，已相當於被告2個月之薪資，請考量被告之
    經濟狀況，再予從輕量刑，另被告已與告訴人達成調解，請
    給予緩刑之宣告等語。
三、按量刑輕重，屬為裁判之法院得依職權自由裁量之事項，苟
    已以行為人之責任為基礎，並斟酌刑法第57條各款所列情狀
    ，在法定刑度內，酌量科刑，無偏執一端，致明顯失出失入
    情形，自不得指為不當或違法。原審認本案事證明確，並審
    酌被告與告訴人間因故而生爭執，惟不思理性溝通，即以辣
    椒水噴灑致告訴人成傷，其暴力行為顯不足取，兼衡告訴人
    所受傷害程度，被告犯罪之動機、目的、手段，智識程度為
    大學畢業（依個人戶籍資料所載），自陳家庭經濟狀況為小
    康、職業為工程師，坦承犯行之犯後態度等一切情狀，量處
    拘役50日，併諭知如易科罰金，以新臺幣（下同）1千元折
    算1日。經核原審認事用法並無違誤，量刑亦在法定刑度內
    ，且尚屬妥適而無不當。復參酌被告於本院審理期間與告訴
    人達成調解，並給付賠償金3萬6千元，亦獲得告訴人之宥恕
    ，有本院110年度司簡上附民移調字第52號調解筆錄附卷可
    稽（見本院110年度簡上字第404號卷【下稱本院簡上卷】第
    73頁），原審雖未及審酌此情，然此僅屬量刑因子之一，就
    此與原判決量刑所憑理由為整體綜合觀察，尚難認原審就本
    件犯罪事實與情節所為之量刑，有何明顯過重失輕之不當，
    本院自應予維持。被告徒憑前詞，請求從輕量刑，尚無可採
    ，故被告上訴應無理由，應予駁回。
四、被告前因違反槍砲彈藥刀械管制條例案件，經本院以94年度
    訴字第582號判決判處有期徒刑1年6月，上訴後經臺灣高等
    法院以95年度上訴字第499號判決駁回上訴，嗣經最高法院
    以97年度台上字第6527號判決撤銷發回臺灣高等法院，再經
    該院以97年度上更（一）字第672號撤銷原判決改判處有期
    徒刑1年6月，減為有期徒刑9月，復經最高法院以98年度台
    上字第4247號判決撤銷發回臺灣高等法院，又經該院以98年
    度重上更（二）字第129號判決撤銷原判決改判處有期徒刑1
    年6月，減為有期徒刑9月，嗣經最高法院以99年度台上字第
    5240號判決駁回上訴確定，於102年7月17日縮刑期滿執行完
    畢出監等情，有臺灣高等法院被告前案紀錄表1份在卷可參
    （見本院簡上卷第95至101頁），是被告前因故意犯罪受有
    期徒刑以上刑之宣告，執行完畢後，5年以內未曾因故意犯
    罪受有期徒刑以上刑之宣告，且被告已與告訴人達成調解，
    並獲得告訴人之宥恕，告訴人亦於本院準備程序陳明願意給
    被告緩刑的機會等語（見本院簡上卷第66頁）本院因認被告
    經此偵審程序及科刑教訓後，應知所警惕，當無再犯之虞，
    前開刑之宣告，以暫不執行為適當，爰依刑法第74條第1項
    第2款規定，宣告緩刑2年，以啟自新。
據上論斷，應依刑事訴訟法第455條之1第1項、第3項、第368條
、第373條，刑法第74條第1 項第2款，判決如主文。
本案經檢察官徐千雅聲請簡易判決處刑，檢察官宋有容到庭執行
職務。
中　　華　　民　　國　　111 　年　　1 　　月　　20　　日
                  刑事第五庭　　審判長法　官  胡堅勤　
                  　　　　　　　　　　法　官　賴昱志
                  　　　　　　　　　　法　官　王筱維
上列正本證明與原本無異。
不得上訴。
                                      書記官  李佳勳
中　　華　　民　　國　　111 　年　　1 　　月　　20　　日
附錄本判決論罪科刑法條全文：
《中華民國刑法第277條》
傷害人之身體或健康者，處5 年以下有期徒刑、拘役或50萬元以
下罰金。
犯前項之罪，因而致人於死者，處無期徒刑或7 年以上有期徒刑
；致重傷者，處3 年以上10年以下有期徒刑。 
【附件】
臺灣新北地方法院刑事簡易判決　　　　 110年度簡字第2005號
聲　請　人　臺灣新北地方檢察署檢察官
被　　　告　楊鈞銘　男　民國00年0月0日生
　　　　　　　　　　身分證統一編號：Z000000000號
　　　　　　　　　　住新北市○○區○○街00號二樓
上列被告因傷害案件，經檢察官聲請以簡易判決處刑（110年度
偵字第3969號），本院判決如下：
    主  文
楊鈞銘犯傷害罪，處拘役伍拾日，如易科罰金，以新臺幣壹仟元
折算壹日。扣案之辣椒水壹罐沒收之。
    事實及理由
一、本案犯罪事實、證據及應適用法條，均引用如附件檢察官聲
    請簡易判決處刑書之記載。
二、爰以行為人之責任為基礎，審酌被告與告訴人間因故而生爭
    執，惟不思理性溝通，即以辣椒水噴灑致告訴人成傷，其暴
    力行為顯不足取，兼衡告訴人所受傷害程度，被告犯罪之動
    機、目的、手段，智識程度為大學畢業（依個人戶籍資料所
    載），自陳家庭經濟狀況為小康、職業為工程師，坦承犯行
    之犯後態度，迄今尚未賠償告訴人或與之達成和解，及告訴
    人對本案表示之意見（見本院公務電話紀錄表所載）等一切
    情狀，量處如主文所示之刑，並諭知易科罰金之折算標準，
    以資儆懲。
三、扣案之辣椒水1罐，為被告所有，且係供本件犯行所用之物
    ，爰依刑法第38條第2項前段規定宣告沒收。
四、依刑事訴訟法第449條第1項前段、第3項、第454條第2項、
    第450條第1項，刑法第277條第1項、第41條第1項前段、第
    38條第2項，刑法施行法第1條之1第1項，逕以簡易判決處刑
    如主文。
五、如不服本判決，應於判決送達後20日內，向本庭提出上訴狀
    ，上訴於本院第二審合議庭（須附繕本）。
本案經檢察官徐千雅聲請以簡易判決處刑。
中　　華　　民　　國　  110　　年　　7 　 月　　6 　　日
                  刑事第二十七庭  法  官     陳明珠
上列正本證明與原本無異。
                                  書記官     林有象
中　　華　　民　　國    110　　年　　7　　月　　13    日
附錄本案論罪科刑法條全文：
中華民國刑法第277條
傷害人之身體或健康者，處5 年以下有期徒刑、拘役或50萬元以
下罰金。
犯前項之罪，因而致人於死者，處無期徒刑或7 年以上有期徒刑
；致重傷者，處3 年以上10年以下有期徒刑。
　
附件：
臺灣新北地方檢察署檢察官聲請簡易判決處刑書
                                     110年度偵字第3969號
　　被　　　告　楊鈞銘　年籍住居均詳卷
上列被告因傷害案件，業經偵查終結，認為宜聲請以簡易判決處
刑，茲將犯罪事實及證據並所犯法條分敘如下：
　　　　犯罪事實
一、楊鈞銘(所涉公然侮辱部分另為不起訴處分)與林佑倫素不相
    識，2人於民國109年11月15日19時10分許，在新北市○○區
    ○○○路0段000號之林口三井OUTLET內，因故發生爭執，楊
    鈞銘竟基於傷害之犯意，以辣椒水朝林佑倫臉部噴灑，致林
    佑倫受有雙側角膜結膜表淺損傷之傷害。
二、案經林佑倫訴由新北市政府警察局林口分局報告偵辦。
　　　　證據並所犯法條
一、上揭犯罪事實，業據被告楊鈞銘於偵查中坦承不諱，核與證
    人即告訴人林佑倫於警詢及偵查中之證述、證人即被告之母
    楊李麗鳳、證人即告訴人之友人林佳瑩於偵查中之證述相符
    ，復有新北市政府警察局林口分局扣押筆錄、扣押物品目錄
    表、診斷證明書各1份、扣案物暨告訴人傷勢照片10張附卷
    可考，足認被告自白與事實相符，被告犯嫌應堪認定。
二、核被告所為，係犯刑法第277條第1項之傷害罪嫌。
三、依刑事訴訟法第451條第1項聲請逕以簡易判決處刑。
　此　致
臺灣新北地方法院
中　　華　　民　　國　 110　　年　　3 　　月　　12　　日
                              檢  察  官  徐 千 雅